【裁判字號】    96,訴,4367
【裁判日期】    970131
【裁判案由】    毒品危害防制條例
【裁判全文】
臺灣板橋地方法院刑事判決              96年度訴字第4367號
公  訴  人  臺灣板橋地方法院檢察署檢察官
被      告  甲○○
上列被告因違反毒品危害防制條例案件，經檢察官提起公訴（九
十六年度毒偵字第七四二五號），被告就被訴事實為有罪陳述，
本院改行簡式審判程序審理，判決如下：
    主  文
甲○○施用第一級毒品，累犯，處有期徒刑玖月。扣案之注射針
筒壹支，沒收之。
    事  實
一、甲○○前因施用毒品案件，經本院先後二次裁定送觀察、勒
    戒後，因均認無繼續施用毒品之傾向，而於民國八十八年五
    月二十日、八十八年十一月二十三日分別觀察、勒戒執行完
    畢釋放出所，並經臺灣板橋地方法院檢察署檢察官於八十八
    年五月二十四日以八十八年度偵字第一一一一一號及於八十
    九年一月五日以八十八年度偵字第二四二一五號、八十八年
    度毒偵字第二二七三號先後不起訴處分確定；復因施用毒品
    案件，經本院於九十年十月二十二日以九十年度毒聲字第四
    一五五裁定令入戒治處所施以強制戒治，於九十一年十二月
    九日停止戒治並付保護管束，而於九十二年一月十六日保護
    管束期滿，視為強制戒治期滿，同案經本院於九十一年一月
    二日以九十年度易字第三六二四號判處有期徒刑六月確定，
    至九十二年九月十二日執行完畢。又因施用毒品案件，經本
    院於九十三年五月二十七日以九十三年度訴字第三一五號判
    決判處有期徒刑一年確定，至九十四年八月二日執行完畢。
    詎猶不思悛悔，復基於施用第一級毒品海洛因之犯意，於九
    十六年九月二十五日某時許，在臺北縣土城市某處卡拉ok店
    內以將海洛因粉末置入香煙內燃燒之方式，施用海洛因一次
    ，嗣於同年九月二十七日下午二時二十分許，為警在臺北縣
    板橋市○○路○段二八八巷二弄四號之二住處查獲，並扣得
    其所有供預備施用毒品之注射針筒一支，經警採集尿液送驗
    後，呈鴉片類陽性反應，因而查悉上情。
二、案經臺北縣政府警察局海山分局移送臺灣板橋地方法院檢察
    署檢察官偵查起訴，本院改行簡式審判程序審理。
    理  由
一、訊據被告甲○○對於上揭施用第一級毒品海洛因之犯行坦承
    不諱。被告為警查獲時所採之尿液，分別以ＥＩＡ酵素免疫
    分析法初驗、ＧＣ／ＭＳ氣相層析質譜儀法確認複驗後，均
    呈鴉片類之陽性反應，此有臺灣檢驗科技股份有限公司九十
    六年十月十八日濫用藥物尿液檢驗報告一紙（見偵卷第二十
    七頁）附卷足考，並有扣案之供預備施用毒品之注射針筒一
    支可按。被告因施用毒品案件，經本院先後二次裁定送觀察
    、勒戒後，因均認無繼續施用毒品之傾向，而於民國八十八
    年五月二十日、八十八年十一月二十三日分別觀察、勒戒執
    行完畢釋放出所，並經臺灣板橋地方法院檢察署檢察官於八
    十八年五月二十四日以八十八年度偵字第一一一一一號及於
    八十九年一月五日以八十八年度偵字第二四二一五號、八十
    八年度毒偵字第二二七三號先後不起訴處分確定；復因施用
    毒品案件，經本院於九十年十月二十二日以九十年度毒聲字
    第四一五五裁定令入戒治處所施以強制戒治，於九十一年十
    二月九日停止戒治並付保護管束，而於九十二年一月十六日
    保護管束期滿，視為強制戒治期滿，被告於強制戒治執行完
    畢釋放後之五年內，再犯本件施用毒品罪，於毒品危害防制
    條例第二十三條第二項有關起訴之規定相合，此有臺灣高等
    法院被告前案紀錄表、法務部在監在押資料表附卷可按。其
    出於自由意志之自白與事實相符，事證明確，犯行堪以認定
    ，應依法論科。
二、被告於上揭強制戒治期滿釋放後，再施用第一級毒品海洛因
    ，核其所為，係犯毒品危害防制條例第十條第一項施用第一
    級毒品罪。其施用前後非法持有海洛因之犯行，為施用毒品
    之當然手段行為，應為施用毒品之行為所吸收，不另論罪。
    被告曾因施用毒品案件，經本院於九十一年一月二日以九十
    年度易字第三六二四號判處有期徒刑六月確定，至九十二年
    九月十二日執行完畢；又因施用毒品案件，經本院於九十三
    年五月二十七日以九十三年度訴字第三一五號判決判處有期
    徒刑一年確定，至九十四年八月二日執行完畢，此有臺灣高
    等法院被告前案紀錄表一份在卷可稽，被告於五年以內，故
    意再犯本件最重本刑為有期徒刑以上之罪，應依刑法第四十
    七條第一項之規定，論以累犯，並加重其刑。爰審酌被告履
    次施用毒品而不思悔改，品行不端，意志力薄弱，其施用毒
    品經強制戒治後，仍無法斷絕施用毒品惡習，若非將其處以
    較長之刑期，與社會上毒品來源隔離，使其能深自反省，斷
    絕與毒品之接觸，不足以助其戒絕毒癮並懲所犯及被告犯罪
    後對於施用毒品之犯行，已經坦承，態度良好等一切情狀，
    量處如主文所示之刑。末查，扣案注射針筒一支，係被告所
    有供預備施用毒品所用之物，業據被告於本院審理時供承在
    卷，爰依刑法第三十八條第一項第二款之規定，沒收之。
據上論斷，應依刑事訴訟法第二百七十三條之一第一項、第二百
九十九條第一項前段，毒品危害防制條例第十條第一項，刑法第
十一條前段、第四十七條第一項、第三十八條第一項第二款，判
決如主文。
本案經檢察官馬中人到庭執行職務
中    華    民    國    97    年    1     月    31    日
            臺灣板橋地方法院刑事第十八庭
                        法  官  王綽光
以上正本證明與原本無異
如不服本判決應於送達後10日內向本院提出上訴狀（應附具理由
及繕本）
                        書記官  許清秋
中    華    民    國    97    年    2     月    1     日
附錄本案所犯法條全文
毒品危害防制條例第十條
施用第一級毒品者，處六月以上五年以下有期徒刑。
施用第二級毒品者，處三年以下有期徒刑。


司法院資訊處製作；財團法人民間司法改革基金會備份。
